【裁判字號】    95,訴,4
【裁判日期】    950222
【裁判案由】    違反槍砲彈藥刀械管制條例
【裁判全文】
臺灣基隆地方法院刑事判決                 95年度訴字第4號
公  訴  人  臺灣基隆地方法院檢察署檢察官
被      告  甲○○
                    （另案在臺灣基隆監獄執行中）
指定辯護人  本院公設辯護人  乙○○
上列被告因違反槍砲彈藥刀械管制條例案件，經檢察官提起公訴
（94年度偵字第4535號），本院判決如下︰
    主  文
甲○○未經許可寄藏可發射子彈具有殺傷力之改造手槍，累犯，
處有期徒刑年肆月，併科罰金新臺幣拾萬元，罰金如易服勞役
，以新臺幣玖佰元即銀元佰元折算壹日，扣案改造手槍壹支（
含彈夾壹個、槍枝管制編號0000000000）及具直徑約7.8MM 金屬
彈頭之土造改造子彈伍顆均沒收之。
    事  實
一、甲○○前因施用第一級毒品、第二級毒品案件，經本院判處
    有期徒刑8 月、6 月，應執行有期徒刑1 年確定，於民國92
    年假釋出監；又因偽造文書案件，經本院判處拘役59日確定
    ；再因施用第一級毒品案件，經本院判處有期徒刑8 月確定
    ，嗣其假釋經撤銷，應執行殘刑4 月4 日，與上開另2 案接
    續執行，於94年6 月8 日執行完畢。復因施用第一級、第二
    級毒品案件，經本院判處有期徒刑10月、8 月，應執行有期
    徒刑1 年4 月確定（現執行中）。
二、甲○○明知可發射子彈具有殺傷力之手槍、子彈，均係公告
    管制物品，非經中央主管機關許可，不得寄藏，竟基於非法
    寄藏可發射子彈具有殺傷力之改造手槍及子彈之犯意，於94
    年6 月中旬某日，未經許可，在基隆市安樂區○○○街32巷
    10弄10之1 號2 樓住處，收受季先文（94年6 月17日車禍死
    亡）所交付具有殺傷力仿WALTHER 廠PPK/S 型半自動手槍製
    造之槍枝換裝土造金屬槍管改造而成之改造手槍1 支（含彈
    夾1 個，槍枝管制編號：0000000000）及具直徑約7.8MM 金
    屬彈頭之土造子彈7 顆，並寄藏在該處，又於同年11月9 日
    ，將之攜至基隆市○○區○○路259 巷55號3 樓藏放。嗣於
    94年11月10日下午1 時許，為警在基隆市○○區○○路259
    巷55號3 樓搜索時查獲，並扣得上揭改造手槍1 支（含彈夾
    1 個）及土造子彈7 顆（其中2 顆業經採樣試射），始查悉
    上情。
三、案經基隆市警察局移送臺灣基隆地方法院檢察署檢察官偵查
    後起訴。
    理  由
一、被告甲○○因施用第一級、第二級毒品案件，經本院判處有
    期刑10月、8 月，應執行有期徒刑1 年4 月確定，其因未依
    臺灣基隆地方法院檢察署檢察官之傳喚到署執行，而由該署
    於94年10月27日以94年基檢玲執丙緝字第1009號發佈通緝在
    案，有臺灣高等法院被告全國通緝紀錄表1 份在卷可稽，嗣
    被告於94年11月14日，經基隆市警察局員警在基隆市○○區
    ○○路259 巷55號3 樓逮獲，執行通緝之員警依據刑事訴訟
    法第130 條之規定執行附帶搜索，並經被告甲○○之同意，
    在上址內執行搜索，扣得本案改造手槍及土造子彈等情，亦
    有基隆市警察局刑警隊搜索扣押筆錄1 份在卷可按，可見扣
    案之改造槍枝及土造子彈係員警執行附帶搜索及經被告同意
    搜索而得，經核該2 種搜索均符合法定程式，並無違法搜索
    之情形，公設辯護人認無由同時存在附帶搜索及同意搜索之
    情形，尚有誤會，是扣案之改造手槍及土造子彈均得為本案
    之證據，合先敘明。
二、上揭事實，業據被告於本院審理時坦承在卷，並有基隆市警
    察局刑警隊94年11月10日搜索扣押筆錄1 份、現場照片35張
    附卷可參，且有扣案之改造手槍1 支（含彈夾1 個，槍枝管
    制編號0000000000）、土造子彈7 顆（其中2 顆業經採樣試
    射）扣案可佐。再扣案之手槍、子彈經送內政部警政署刑事
    警察局以性能檢驗法及試射法鑑定結果，認係仿WALTHER 廠
    PPK/ S型半自動手槍製造之槍枝換裝土造金屬槍管改造而成
    之改造手槍，機械性良好，可擊發適用子彈，認具殺傷力，
    又扣案之子彈7 顆，均係土造子彈（具直徑約7.8MM 金屬彈
    頭），採樣2 顆試射，可擊發，認具殺傷力，此有該局94年
    11月30日刑鑑字第0940173292號槍彈鑑定書在卷可稽，是上
    開改造手槍及土造子彈7 顆均具有殺傷力至明。
三、按槍砲彈藥刀械管制條例固將「持有」與「寄藏」槍、彈為
    分別之處罰規定，則單純之「持有」，固不包括「寄藏」，
    但「寄藏」之受人委託代為保管，其保管之本身所為之「持
    有」，既係「寄藏」之當然結果，法律上自宜僅就「寄藏」
    行為為包括之評價，不應另就「持有」予以論罪（最高法院
    74年台上字第3400號判例意旨參照）。是核被告甲○○所為
    ，係犯槍砲彈藥刀械管制條例第8 條第4 項之未經許可寄藏
    其他可發射子彈具有殺傷力槍枝罪及同條例第12條第4 項之
    未經許可寄藏子彈罪。又其以一寄藏行為，分別觸犯構成要
    件不相同之上述二罪名，為異種想像競合犯，應從一重之未
    經許可寄藏其他可發射子彈具有殺傷力槍枝罪處斷。被告前
    曾受如事實欄所載有期徒刑之執行完畢，於5 年內，再犯本
    案有期徒刑以上之罪，為累犯，應依法加重其刑。又公設辯
    護人雖為被告辯稱，被告坦承犯行，有悛悔實據，犯罪情節
    輕微，顯可憫恕，而所犯係3 年以上有期徒刑之罪，縱處以
    法定最低刑度，仍有法重情輕之情形，認應依刑法第59條規
    定酌減輕其刑。然被告持有扣案之改造手槍及土造子彈，均
    具有殺傷力，業如前認定，其雖未持以犯案，惟其行為已危
    及社會治安，犯罪情節非輕，並無顯可憫恕之情狀，無從依
    刑法第59條之規定酌減輕其刑，併此敘明。爰審酌被告受友
    人之託而寄藏具有殺傷力之槍、彈，犯罪情節非輕，然所持
    數量非鉅，且犯後坦承犯行，態度良好等一切情狀，量處如
    主文所示之刑，並諭知罰金易服勞役之折算標準。扣案之改
    造手槍1 支（含彈匣1 個，槍枝管制編號0000000000）、土
    造改造子彈5 顆（經採樣試射之2 顆土造子彈，已不具殺傷
    力，非違禁物，爰不予宣告沒收），均屬違禁物，爰依刑法
    第38條第1 項第1 款之規定，宣告沒收之。
據上論斷，應依刑事訴訟法第299 條第1 項前段，槍砲彈藥刀械
管制條例第8 條第4 項、12條第4 項，刑法第11條前段、第55條
、第47條、第42條第2 項、第38條第1 項第1 款，罰金罰鍰提高
標準條例第2 條，現行法規所定貨幣單位折算新臺幣條例第2 條
，判決如主文。
本案經檢察官丙○○到庭執行職務。
中    華    民    國    95    年    2     月    22    日
                  刑事第二庭審判長法  官
                                  法  官
                                  法  官
以上正本證明與原本無異。
對於本件判決如有不服，應於收受送達後10日內，向本院提出上
訴書狀，上訴於臺灣高等法院，並按他造當事人之人數附具繕本
。
中    華    民    國    95    年    2     月    22    日
                                  書記官  丁文宏
附錄論罪法條：
槍砲彈藥刀械管制條例第8條第4項
未經許可，持有、寄藏或意圖販賣而陳列第 1 項所列槍枝者，處
3 年以上10年以下有期徒刑，併科新臺幣700 萬元以下罰金。
槍砲彈藥刀械管制條例第12條第4項
未經許可，持有、寄藏或意圖販賣而陳列子彈者，處 5 年以下有
期徒刑，併科新台幣 300 萬元以下罰金。


司法院資訊處製作；財團法人民間司法改革基金會備份。
